臺灣板橋地方法院民事判決　九十一年度訴字第一五六三號
　　原　　　告　路盛實業股份有限公司
　　法定代理人　甲○○
　　訴訟代理人　丙○○
　　被　　　告　前烽營造工程股份有限公司
　　法定代理人　丁○○
　　被　　　告　交通部台灣區○道○○○路局北區工程處
　　法定代理人　乙○○
右當事人間請求確認承攬報酬存在事件，本院判決如左：
    主      文
原告之訴駁回。
訴訟費用由原告負擔。
    理      由
一、原告起訴主張：其曾向被告前烽營造工程股份有限公司（下稱前烽公司）再承攬
    該公司向被告交通部台灣區○道○○○路局（下稱高公局）北區工程處所承攬之
    「中山高速公路內壢交流道改善工程（254A標）路面ＡＣ工程」（下稱系爭工程
    ），原告並依約進場施作，經多次估驗，業已施工完竣，詎被告前烽公司竟積欠
    原告再承攬報酬新台幣（下同）三百八十八萬五千四百七十四元未給付，迭經催
    討，仍未獲置理。茲查被告前烽公司向被告高公局北區工程處承攬系爭工程後，
    尚有末期工程款、工程保留款等承攬報酬五百萬零一百七十元未領取，原告乃向
    鈞院民事執行處聲請准就此承攬報酬於五百萬元之範圍內予以假扣押，並核發執
    行命令禁止被告前烽公司收取對被告高公局北區工程處之債權或為其他處分，被
    告高公局北區工程處亦不得對被告前烽公司清償在案，惟被告高公局北區工程處
    則對此執行命令聲明異議，倘原告未依強制執行法第一百二十條規定對被告提起
    訴訟，前開執行命令將遭撤銷，原告債權當無法保全，為此，爰提起本件訴訟，
    聲明求為判決「確認被告前烽公司對被告高公局北區工程處就三百八十八萬五千
    四百七十四元之承攬報酬存在」等語。
二、按原告之訴，依其所述之事實，在法律上顯無理由者，法院得不經言詞辯論，逕
    以判決駁回之，民事訴訟法第二百四十九條第二項定有明文。本件原告雖主張其
    曾向被告前烽公司再承攬該公司向被告高公局北區工程處所承攬之系爭工程，施
    工完竣後，被告前烽公司尚積欠其再承攬報酬三百八十八萬五千四百七十四元未
    給付，而被告前烽公司向被告高公局北區工程處承攬系爭工程後，尚有末期工程
    款、工程保留款等承攬報酬五百萬零一百七十元未領取，經聲請向本院民事執行
    處聲請准就此承攬報酬於五百萬元之範圍內予以假扣押，並核發執行命令在案，
    被告高公局北區工程處則對此執行命令聲明異議，爰提起本件訴訟等情，惟查，
    原告向被告前烽公司再承攬之系爭工程，係被告前烽公司承攬自訴外人高公局，
    非被告高公局北區工程處，此觀原告提出之工程合約第二條「工程範圍：與業主
    交通部國道高速公路局合約範圍」之約定及被告高公局北區工程處提出之合約書
    戴明立合約書人為「交通部台灣區○道○○○路局」、「前烽營造工程股份有限
    公司」自明，而原告對此亦予自認，縱被告前烽公司完成系爭工程，亦僅對訴外
    人高公局有承攬報酬存在。質言之，依原告提出之工程合約及被告提出之合約書
    所示，顯然無法認定被告前烽公司對被告高公局北區工程處有任何承報酬存在，
    是原告聲明求為判決「確認被告前烽公司對被告高公局北區工程處就三百八十八
    萬五千四百七十四元之承攬報酬存在」，在法律上顯無理由，爰不經言詞辯論，
    逕以判決駁回其訴。
據上論結，本件原告之訴為無理由，依民事訴訟法第二百四十九條第二項、第七十八
條，判決如主文。
中　　　華　　　民　　　國　　九十一　　年　　 十一 　　月　　 十三 　　日
                                臺灣板橋地方法院民事第四庭
~B法　　　官　趙義德
右為正本係照原本作成
如對本判決上訴，須於判決送達後二十日內向本院提出上訴狀
中　　　華　　　民　　　國　　九十一　　年　　　十一　　月　　 十四　　 日
~B法院書記官　方蟾苓
